臺灣雲林地方法院刑事判決　　　　　　　94年度訴緝字第25號
公　訴　人　臺灣雲林地方法院檢察署檢察官
被　　　告　甲○○
選任辯護人　丙○○律師
上列被告因違反毒品危害防制條例案件，經檢察官提起公訴（93
年度毒偵字第1309號），及移送併辦（94年度毒偵字第2159號）
，於準備程序中被告就被訴事實為有罪之陳述，經合議庭裁定由
受命法官獨任依簡式審判程序審理，判決如下：
    主  文
甲○○連續施用第壹級毒品，處有期徒刑拾月；扣案之第壹級毒
品海洛因壹小包【淨重壹點零柒公克（空包裝重零點貳壹公克）
】、含海洛因成分之菸絲壹小包【淨重零點壹柒公克（空包裝重
零點貳陸公克）】均沒收銷燬之。又連續施用第貳級毒品，處有
期徒刑柒月；扣案之第貳級毒品安非他命壹瓶暨伍小包（驗餘合
計淨重零點捌陸壹零公克）均沒收銷燬之。應執行有期徒刑壹年
肆月，緩刑肆年；扣案之第壹級毒品海洛因壹小包【淨重壹點零
柒公克（空包裝重零點貳壹公克）】、含海洛因成分之菸絲壹小
包【淨重零點壹柒公克（空包裝重零點貳陸公克）】、第貳級毒
品安非他命壹瓶暨伍小包（驗餘合計淨重零點捌陸壹零公克）均
沒收銷燬之。
    犯罪事實及理由
一、構成犯罪事實：
    甲○○前於民國93年間，因施用第一、二級毒品案件，經送
    觀察、勒戒後，認無繼續施用毒品之傾向，於93年7 月14日
    釋放出勒戒所，並由臺灣雲林地方法院檢察署檢察官於93年
    7月15日，以93年度毒偵字第56號、第534號為不起訴處分確
    定。詎其仍不知悔改，於上開觀察、勒戒執行完畢釋放後5
    年內，復基於施用第一級毒品之概括犯意，自93年9 月16日
    晚間11時許起，至94年9月16日晚間8時許止，連續在雲林縣
    北港鎮○街里○○路2之2號4 樓、嘉義市○○路之租屋處等
    處，以將毒品海洛因摻入香菸內點燃吸食之方式，施用第一
    級毒品海洛因多次；另基於施用第二級毒品之概括犯意，自
    93年9月16日晚間11時許起，至94年9月16日晚間8 時許止，
    連續在同上址租屋處，以將毒品安非他命置於玻璃球上燒烤
    吸食其煙霧之方式，施用第二級毒品安非他命多次。嗣先於
    93年9月17日下午3時40分許，為警持本院核發之搜索票，在
    雲林縣北港鎮○街里○○路2之2號4 樓搜索查獲，並扣得第
    一級毒品海洛因1 小包【淨重1.07公克（空包裝重0.21公克
    ）、含毒品海洛因成分之菸絲1 小包【淨重0.17公克（空包
    裝重0.26公克）】、第二級毒品安非他命1瓶暨5小包（驗餘
    合計淨重0.8610公克）及研磨機1臺、藥鏟2支、玻璃吸食器
    3個、電子秤1台等物，經採集其尿液送驗結果呈嗎啡及甲基
    安非他命均陽性反應；又於94年9月18日下午6時30分許，在
    嘉義市○區○○路與德惠街口為警通緝到案，採集其尿液送
    驗結果呈嗎啡及甲基安非他命均陽性反應，始悉上情。
二、上開犯罪事實有下列證據可以證明：
  (一)本院93年度聲搜字第444號搜索票1紙。
  (二)雲林縣警察局北港分局搜索扣押筆錄1份。
  (三)查獲現場及扣案物之照片共18張。
  (四)雲林縣警察局北港分局查獲煙毒嫌犯尿液送檢真實姓名對照
    表1紙。
  (五)雲林縣衛生局煙毒尿液檢驗成績書1紙。
  (六)長榮大學毒物研究中心之尿液檢驗報告1份。
  (七)法務部調查局93年11月05日調科壹字第160002438 號鑑定通
    知書1紙。
  (八)憲兵司令部刑事鑑識中心93年11月25日(93)安鑑字第00228
    號鑑驗通知書1紙。
  (九)嘉義市警察局第一分局查獲毒品危害防制條例案尿液送驗姓
    名對照表1紙。
  (十)長榮大學之尿液檢驗確認報告1紙。
  (十一)臺灣雲林地方法院檢察署93年度毒偵字第56號、第534 號檢
    察官不起訴處分書1份。
  (十二)被告甲○○之刑案資料查註紀錄表、臺灣高等法院被告前案
    紀錄表各1份。
  (十三)被告於本院審理中之自白，而其自白核與上開積極證據相符
    ，可予採信。
三、本案辯護人為被告求請判處緩刑，經本院審酌被告僅曾有送
    觀察、勒戒過1 次之紀錄，未曾受任何有期徒刑以上刑之宣
    告，此有上開刑案資料查註紀錄表及臺灣高等法院被告前案
    紀錄表各1 份在卷可憑，且其犯罪後已知悔悟，若能潔身自
    愛，當可戒除毒癮，本院認其經此科刑宣告之教訓後，當益
    知警惕，應無再犯之虞，因認其所宣告之刑，以暫不執行為
    適當，併予宣告緩刑4年，以啟自新。至扣案之研磨機1臺、
    藥鏟2 支、玻璃吸食器3個、電子秤1台等物，被告否認為其
    所有，又非違禁物，爰不予宣告沒收，附予敘明。
四、應適用之法條：
  (一)刑事訴訟法第273條之1第1項、第299條第1項前段、第310條
    之2、第454條。
  (二)毒品危害防制條例第10條第1項、第2項、第18條第1 項前段
    。
  (三)刑法第11條前段、第56條、第51條第5款、第74條第1款。
五、如不服本判決，得於判決書送達之翌日起10日內，以書狀敘
    述理由，向本院提出上訴（須附繕本）。
本案經檢察官乙○○到庭執行職務。
中　　華　　民　　國　　94　　年　　12　　月　　26　　日
                  刑事第三庭    法  官 廖國勝
以上正本證明與原本無異。
如不服本判決，應於判決送達後10日內，向本院提出上訴狀。
                                書記官 譚系媛
中　　華　　民　　國　　94　　年　　12　　月　　26　　日
【附錄本案論罪科刑法條全文】
毒品危害防制條例第10條：
施用第一級毒品者，處6月以上5年以下有期徒刑。
施用第二級毒品者，處3年以下有期徒刑。
